【裁判字號】    92,交簡上,57
【裁判日期】    920521
【裁判案由】    業務過失傷害
【裁判全文】
臺灣臺北地方法院刑事判決                        九十二年度交簡上字第五七號
    上  訴  人
    即  被  告  乙○○
右列上訴人因業務過失案件，不服本院新店簡易庭九十二年度店交簡字第五號，中華
民國九十二年一月二十八日第一審刑事簡易判決（檢察官聲請簡易判決處刑書案號：
臺灣臺北地方法院檢察署九十年度調偵字第五九○號），提起上訴，本院管轄之第二
審合議庭判決如左：
    主      文
上訴駁回。
乙○○緩刑貳年。
    事實及理由
一、本案經本院審理結果認原審對上訴人即被告乙○○論罪科刑之判決，其認事用法
    均無違誤，應予維持，並引用附件第一審簡易判決書所載之事實、證據及理由（
    見附件）。
二、公訴人認被告乙○○所涉業務傷害之犯行，業據被告坦承不諱，核與告訴人甲○
    ○指訴之情節相符，復有臺北縣政府警察局新店分局交通分隊製作記載本件車禍
    發生情形之道路交通事故調查報告表、自首調查表及現場相片四幀等件附卷可稽
    ，而告訴人確因本件車禍受有如前揭事實欄所載之傷害，亦有桃園縣林口長庚紀
    念醫院出具之診斷證明書一紙在卷足憑，被告於九十二年二月十四日上訴意旨略
    以：伊於本件事故發生之初，完全承認業務過失傷害之犯行，並無意逃避責任，
    事後亦積極由保險公司與告訴人洽談賠償事宜，惟保險公司延於九十一年十一月
    十七日才賠償告訴人之損失，原審判決未及審酌，現已與告訴人達成和解，被告
    經此教訓已知所警惕，爰請從輕量刑等語，及其於九十二年四月十六日本院調查
    時，對於原審認定之事實表示無意見，亦無其他證據請求調查，其犯行堪以認定
    。
三、原審核被告所為，適用刑法第二百八十四條第二項前段、第六十二條前段、第四
    十一條第一項前段，道路交通管理處罰條例第八十六條第一項，罰金罰鍰提高標
    準條例第一條前段、第二條之規定，審酌被告過失程度、告訴人之傷勢及犯罪後
    未能與告訴人達成和解等一切情狀，量處被告有期徒刑四月，並諭知如易科罰金
    以三百元折算一日，認事用法，均無不合，量刑亦屬妥適，被告上訴為無理由，
    應予駁回。
四、末查被告前未曾受有期徒刑以上刑之宣告，此有臺灣高等法院被告全國前案記錄
    表一紙附卷可憑，被告於原審判決後已與告訴人和解並獲得諒解，由其以新台幣
    九十萬賠償告訴人因本件車禍所受之損害，業據告訴人之母陳秀鸞到庭是認在卷
    ，有本院九十二年四月十六日訊問筆錄及和解書一份附卷足憑，被告經此偵查審
    判經過，自當知所警惕而無虞再犯，本院綜核各情，認原審所為上開刑之宣告，
    已足策其自新，因認原審所宣告之刑，以暫不執行為適當，併諭知緩刑二年，以
    啟其自新。
五、據上論斷，應依刑事訴訟法第四百五十五條之一第一項、第三項、第三百六十八
    條、第三百七十三條，刑法第七十四條第一款，判決如主文。
本案經檢察官黃東焄到庭執行職務
中      華      民      國    九十二    年      五      月    二十一    日
                                  臺灣臺北地方法院交通法庭
                                      審判長法  官 劉壽嵩
                                            法  官 陳婷玉
                                            法  官 鄧德倩
右正本證明與原本無異。
本判決不得上訴。
                                            書記官 謝韻華
中      華      民      國    九十二    年      五      月    二十二    日


司法院資訊處製作；財團法人民間司法改革基金會備份。
